【裁判字號】    92,小上,22
【裁判日期】    920602
【裁判案由】    給付管理費
【裁判全文】
臺灣台南地方法院民事裁定  九十二年度小上字第二二號
    上  訴  人  甲○○
    被上訴人    曼哈頓大樓公寓大廈管理委員會
    法定代理人  展祥雲
右當事人間請求給付管理費事件，上訴人對於中華民國九十二年三月六日本院臺南簡
易庭九十一年度南小字第一三七七號第一審判決提起上訴，本院裁定如左：
    主      文
上訴駁回。
第二審訴訟費用由上訴人負擔。
    理      由
一、按關於請求給付金錢或其他代替物或有價證券之訴訟，其標的金額或價額在新臺
    幣十萬元以下者，適用小額訴訟程序；對於小額程序之第一審裁判之上訴，非以
    其違背法令為理由，不得為之；又上訴狀應記載上訴理由，並表明：（一）原判
    決所違背之法令及其具體內容（二）依訴訟資料可認為原判決有違背法令之具體
    事實，民事訴訟法第四百三十六條之八第一項、第四百三十六條之二十四第二項
    及第四百三十六條之二十五分別定有明文。且依同法第四百三十六條之三十二準
    用同法第四百六十八條、第四百六十九條第一款至第五款之規定，判決不適用法
    規或適用不當者，為違背法令，而判決有同法第四百六十九條第一款至第五款情
    形之一者，為當然違背法令。是當事人對於小額程序之第一審判決提起上訴，如
    依民事訴訟法第四百六十八條規定，以第一審判決有不適用法規或適用法規不當
    為理由時，其上訴狀或理由書應有具體之指摘，並揭示該法規之條項或其內容，
    若係成文法以外之法則，應揭示該法則之旨趣，倘為司法院解釋或最高法院之判
    例，則應揭示該判解之字號或其內容，如以民事訴訟法第四百六十九條第一款至
    第五款所列情形為理由時，其上訴狀或理由書，應揭示合於該條款之事實，上訴
    狀或理由書如未依此項方法表明，或其所表明者，顯與上開法條規定之情形不相
    合時，即難認為已對第一審判決之違背法令有具體之指摘，其上訴自難認為合法
    。次按當事人於第二審程序不得提出新攻擊或防禦方法。但因原法院違背法令致
    未能提出者，不在此限，民事訴訟法第四百三十六條之二十八亦定有明文。
二、本件上訴意旨略以：被上訴人主張上訴人積欠自民國（下同）八十七年十一月起
    至八十九年七月底之管理費未繳納，惟上訴人確實於八十七年十一月五日及同年
    十二月三十一日分別簽發以第一商業銀行富強分行為付款人，票號各為ＬＢ00
    00000、ＬＢ0000000號，金額均為四千零十四元之支票交付被上訴
    人，用為抵充上訴人八十七年十一月份至八十八年二月份共四個月之應分擔修繕
    及管理維護費用。又上訴人所有之公寓大廈有關共用部分水電費均按月分攤於各
    區分所有人或住戶使用專有部分水電每月應繳之費用單內，於各區分所有人或住
    戶自行繳交該專有部分水電費用時，一併繳納共用部分水電費用，不可能由管理
    委員會按當月共用部分水電費用依區分所有部分比例再向所有人或住戶另行收取
    繳納，是被上訴人依寶島銀行存款存摺及往來明細表，並自八十八年四月至九十
    年一月只支付款簽收簿，主張有水電費用支出要不能再向上訴人請求。另參酌上
    訴人提出之前開付款明細第九頁最後一項支出部分記載有投幣式話機購買，即被
    上訴人管理室內裝置電話為投幣式，由使用人按話量長短投幣使用，該電話機內
    之硬幣即為向電信公司獲取通貨服務之對價，並無另外向所有人或住戶收取電話
    費用之必要，否則該投幣式電話內之金錢何去？故被上訴人請求上訴人分攤電話
    費用亦無理由。綜上，扣除八十八年十二月二十三日起至八十九年七月二十五日
    止之代付水費、電費及電話費用共十六萬三千九百零三元部分，及自八十八年四
    月間起至八十九年五月三十日止之電話、水電費用，以及上訴人前以分攤之八千
    零二十八元，再乘以上訴人所有建物面積占曼哈頓大樓全部樓層面積比率０點0
    000000，則上訴人應負擔之管理費用為三萬三千三百四十元，原審判決上
    訴人三萬四千九百四十二元及法定利息顯有違誤等語。
三、經查，本件被上訴人起訴請求上訴人應給付被上訴人四萬二千一百四十七元及法
    定遲延利息，經核訴訟標的金額在十萬元以下，揆諸前開規定，應適用小額程序
    ，則上訴人對於小額訴訟程序之第一審判決非以判決違背法令為理由不得上訴，
    且須記載上訴理由，並表明原判決所違背之法令及其具體內容，依訴訟資料可認
    原判決有違背法令之具體事實者，始合上訴程式，合先敘明。依本件上訴理由狀
    所載仍一再指陳：其已清償八十七年十一月至八十八年二月之管理費用，另共用
    部分水電費用及管理室內投幣電話費用之支出，不應由上訴人分擔，是原審判決
    任上訴人應負擔超過三萬三千三百四十元及法定利息部分，顯有違誤云云。惟查
    ，本件上訴人對第一審判決提起上訴，雖以該判決適用法規錯誤違背法令為由，
    然核其上訴理由狀所載內容，僅對原審調查證據、認定事實所得心證之結果，泛
    言指稱適用法規錯誤，並未具體表明何以適用法規不當之情形，難認對該判決之
    如何違背法令已有具體之指摘。再者，當事人於第二審程序不得提出新攻擊或防
    禦方法，民事訴訟法第四百三十六條之二十八前段亦規定甚明。上訴人於原審審
    理中，既未就其已部分清償以及分擔數額乙節提出抗辯以為攻擊防禦，依前揭法
    條規定，自不能以此新攻擊方法之提出，遽以指摘原判決適用法規錯誤，是以，
    依首揭說明，本件上訴，顯難認為合法，應予駁回。
三、據上論結，本件上訴不合法，依民事訴訟法第四百三十六條之三十二第二項、第
    四百四十四條第一項前段、第九十五條、第七十八條，裁定如主文。
中      華      民      國    九十二    年      六      月      二      日
                          臺灣臺南地方法院民事第二庭
~B審判長法官  蔡美美
~B法      官  王國忠
~B法      官  黃欣怡
右正本證明與原本無異
本裁定不得抗告
中      華      民      國    九十二    年      六      月      二      日
~B法院書記官  陳靜娟


司法院資訊處製作；財團法人民間司法改革基金會備份。
